# 请教陈版主，企业为了新建厂房，拍得一处房产，拆出原房产得费用如何核算？

提问人：luoxue3344 时间：2017-05-04 14:01:42
请教陈版主，企业为得到一块土地建设厂房，而拍卖取得一栋无用的办公楼，合计花费 80 万元，取得房产后，企业将其拆除，在此基础上重建新厂，原办公楼的价值和拆除费用是否可以作为新办公楼的成本？应该将原办公楼转入在建工程核算还是将原办公楼计入固定资产清理，转入营业外支出？

回答人：chenyiwei
如果购入旧房后不使用，直接拆除的，则购入旧房的价值可以计入该土地使用权的取得成本中。请参考《瑞华研究 2010 ～ 2016 汇编》之“问题1-1-3（拆除旧房并建造新房时，旧房原账面价值的处理）”。

提问人：wangmeirong10 时间：2018-06-04 10:49:43
请问陈版主，《瑞华研究 2010 ～ 2016 汇编》之“问题1-1-3（拆除旧房并建造新房时，旧房原账面价值的处理）的情形 2 中，虽原固定资产已全部折旧完毕，但是后续还会涉及拆除费用，该部分费用能否计入新房屋的初始成本呢？

回答人：chenyiwei
也不计入。